【裁判字號】    99,交抗,873
【裁判日期】    990331
【裁判案由】    違反道路交通管理處罰條例
【裁判全文】
臺灣高等法院交通事件裁定             99年度交抗字第873號
抗  告  人
即受處分人  甲○○
上列抗告人因違反道路交通管理處罰條例案件，不服臺灣板橋地
方法院，中華民國98年11月30日所為裁定（98年度交聲字第3862
號），提起抗告，本院裁定如下：
    主  文
抗告駁回。
    理  由
一、原裁定意旨略以：受處分人所有之車牌1488-MR號自用小客
    車，於民國98年3月21日上午8時14分許，行經速限60公里之
    台北縣板橋市華翠橋往台北市方向時，以時速128公里之時
    速行駛（超速68公里），為自動照相器材拍照存證，經警以
    其有「汽車駕駛人行車速度超過規定之最高時速60公里以上
    」之違規，填具台北縣政府警察局98年4月23日北縣警交字
    第CG0000000號舉發違反道路交通管理事件通知單逕行舉發
    ，原處分機關於98年10月9日依道路交通管理處罰條例第43
    條第1項第2款、第4項等規定，裁處罰鍰新台幣（下同）8,0
    00元，吊扣汽車牌照3個月。受處分人雖以其當時係將車借
    予外籍華裔朋友，違規是事實，罰鍰已經繳納，但該路段上
    橋處標示限速70公里，橋上平面部分卻標示限速60公里，其
    標示不當，原處分應予撤銷，聲請免予吊扣牌照云云。惟查
    ：受處分人所有之車牌1488-MR號自用小客車，於98年3月21
    日上午8時14分許，行經速限60公里之台北縣板橋市華翠橋
    往台北市方向時，以時速128公里之時速行駛，有超過規定
    之最高時速60公里以上之違規，經拍照存證，為警逕行舉發
    ，為異議人所不否認，復有舉發照片在卷可稽，已可認定受
    處分人確有於前揭時地超過規定之最高時速（即60公里）60
    公里之違規事實。而本案於違規地點前方140公尺、240公尺
    處已依據道路交通管理處罰條例規定設置「速限60公里」標
    誌、及「常有測速照相」警告示牌，以告知用路人應依照道
    路速限行駛等情，業據台北縣政府警察局函覆在卷。是縱受
    處分人主張同一座橋不同路段有不同速限，此係主管機關台
    北縣政府交通局考量該地車行種類、車流量、周圍道路路況
    ，所設計之道路規劃，駕駛人應遵照交通標誌指示依速限行
    駛，以維護交通安全。又依道路交通管理處罰條例第43條規
    定，係對實際違規駕駛人處以罰鍰、記點、及接受道路交通
    安全講習，另對車主處以吊扣該汽車牌照3個月之處分，此
    為強制規定，不因受處分人主張非實際違規人而有不同。綜
    上所述，受處分人所有之上開車輛在前開路段，確有「汽車
    駕駛人行車速度超過規定之最高時速60公里以上（速限60公
    里、經測時速128公里、超速68公里）」之違規，原處分機
    關據以裁罰，於法有據，受處分人聲明異議為無理由，應予
    駁回等語。
二、抗告意旨略以：當天駕駛汽車之人並非抗告人，而係抗告人
    之外國華僑朋友，他開車時誤將華翠大橋當作高速公路而超
    速，但該路段上橋處標示限速70公里，橋上平面部分卻標示
    限速60公里，其標示不當，且常行經華翠橋之人都不知橋上
    有固定照相及臨時測速儀器，舉發機關顯有偷拍嫌疑。又抗
    告人工作上需要用車，一旦吊扣車牌，必然失業，而抗告人
    已於98年11月21日結婚，必定影響抗告人全家之生計，且抗
    告人並非違規駕駛人，抗告人應僅對於超速違規之事實會負
    起罰金之責任，吊扣抗告人所有之車牌，實不合理云云。
三、經查：
  (一)按汽車駕駛人，駕駛汽車行車速度，超過規定之最高時速60
    公里以上，處6,000元以上24,000元以下罰鍰，並當場禁止
    其駕駛及吊扣該汽車牌照3個月且應接受道路交通安全講習
    ；又汽車駕駛人有第43條之情形者，除依原條款處罰鍰外，
    並計違規點數3點，道路交通管理處罰條例第43條第1項第2
    款、第4項、第5項、第63條第1項第3款分別定有明文。又汽
    車駕駛人之行為，經以科學儀器取得證據資料證明其行為違
    規，當場不能或不宜攔截製單舉發者，得逕行舉發；依第1
    項逕行舉發，應記明車輛牌照號碼、車型等可資辨明之資料
    ，以汽車所有人為被通知人製單舉發，道路交通管理條例第
    7條之2第1項第7款、第4項亦分別定有明文。
  (二)本件抗告人所有之車牌1488-MR號自用小客車，於98年3月21
    日上午8時14分許，往台北市方向行經速限60公里之台北縣
    板橋市華翠橋時，以時速128公里行駛，超過速限68公里行
    駛之違規事實，有違規照片1幀、臺北縣政府警察局98年4月
    23日北縣警交字第CG0000000號舉發違反道路交通管理事件
    通知單1紙、臺北縣政府警察局98年8月28日北縣警交字第09
    80124935號函、98年10月6日北縣警交字第0980149752號函
    等在卷可稽，抗告人超速違規事證明確。
  (三)抗告意旨雖以華翠橋上橋處標示限速70公里，橋上平面部分
    卻標示限速60公里，其標示不當，且常行經華翠橋之人都不
    知橋上有固定照相及臨時測速儀器，舉發機關顯有偷拍嫌疑
    云云，惟本件於違規地點前方140公尺、240公尺處已依據道
    路交通管理處罰條例規定設置「速限60公里」標誌、及「常
    有測速照相」警告性質之告示牌，以告知用路人應依照道路
    速限行駛等情，有台北縣政府警察局98年8月28日北縣警交
    字第0980124935號函覆在卷。抗告人空言指摘舉發機關「偷
    拍」，自非可採。又道路主管機關本得於法令授權範圍內，
    基於路況及交通流量，依其權責對於各項行政措施包括道路
    設計、交通號誌、標誌、標線之設置、更動，而為具體裁量
    、規劃。本件華翠橋不同路段縱有不同速限，亦係主管機關
    即台北縣政府交通局考量該地車行種類、車流量、周圍道路
    路況，所設計之道路規劃，抗告人執此提起抗告，亦不足採
    。至抗告人縱因吊扣汽車牌照而影響生計，亦不得執此個人
    事由主張免罰。
  (四)綜上所述，原處分機關援引首開規定，裁處抗告人罰鍰8,00
    0元，並記違規點數3點，且施以道路交通安全講習，再依道
    路交通管理處罰條例第43條第4項之規定，裁處吊扣汽車牌
    照3個月，要無不合。原審依道路交通案件理辦法第19條之
    規定，駁回抗告人之聲明異議，核無違誤。本件抗告為無理
    由，應予駁回。
四、據上論結，應依道路交通案件處理辦法第26條，刑事訴訟法
    第412條，裁定如主文。
中    華    民    國    99    年    3     月     31   日
                  刑事第七庭  審判長法  官  宋明蒼
                                    法  官  趙功恆
                                    法  官  楊智勝
以上正本證明與原本無異。
不得再抗告。
                                    書記官  林桂玉
中    華    民    國    99    年    4     月    1     日

司法院資訊處製作；財團法人民間司法改革基金會備份。
